臺灣高雄地方法院刑事裁定
111年度單聲沒字第194號
聲  請  人  臺灣高雄地方檢察署檢察官
被      告  陳宣蘋


上列聲請人因被告違反商標法案件，聲請宣告沒收（111年度執
聲字第1269號），本院裁定如下：
    主  文
扣案如【附表】所示之物，均沒收之。
    理　由
一、聲請意旨略以：被告陳宣蘋違反商標法案件，經檢察官為緩
    起訴處分確定，惟扣案如附表所示之物，分屬侵害商標權之
    物品及被告所有之犯罪所得，爰依刑事訴訟法第259條之1規
    定，聲請單獨宣告沒收等語。
二、按侵害商標權、證明標章權或團體商標權之物品或文書，不
    問屬於犯罪行為人與否，沒收之。犯罪所得，屬於犯罪行為
    人者，沒收之，商標法第98條、刑法第38條之1第1項前段分
    別定有明文。又按違禁物或專科沒收之物得單獨宣告沒收。
    檢察官依第253條或第253條之1為不起訴或緩起訴之處分者
    ，對刑法第38條第2項、第3項之物及第38條之1第1項、第2
    項之犯罪所得，得單獨聲請法院宣告沒收，刑法第40條第2
    項、刑事訴訟法第259條之1亦有明定。
三、經查：
㈠、被告前因違反商標法案件，經臺灣高雄地方檢察署檢察官以1
    10年度偵字第397號為緩起訴處分確定，且緩起訴期滿未經
    撤銷等情，有上開緩起訴處分書、執行緩起訴處分命令通知
    書及報告書附卷可憑。
㈡、本案扣案如【附表】編號一至二所示之物品，經鑑定結果分
    別係仿冒日商連股份有限公司、英商艾須特貝克戴維斯有限
    公司、英商一號娛樂英國有限公司商標之物品，有萬國法律
    事務所出具之侵害商標權真仿品比對報告、貞觀法律事務所
    出具之鑑定報告書各1份（見警卷第63頁、第75頁至第76頁
    ）在卷可稽，堪認前開扣案物確屬侵害商標權之商品，依商
    標法第98條之規定，不問屬於犯罪行為人與否皆應沒收之，
    自屬專科沒收之物。是本件聲請人聲請單獨沒收上開扣案物
    品，核屬有據，應予准許。
㈢、另扣得【附表】編號三所示之現金新臺幣（下同）200元，係
    被告因販賣仿冒商標商品所獲之犯罪所得，業據其於警詢時
    供承在卷（見偵卷第5頁），並將該等款項交警扣押，有內
    政部警政署保安警察第二總隊刑事警察大隊偵三隊搜索扣押
    筆錄、扣押物品目錄表各1份附卷可憑（偵卷第15頁至第18
    頁），亦應依刑法第38條之1第1項前段規定宣告沒收（其中
    部分金額係員警因蒐證支付予被告費用，依刑法第38條之3
    規定意旨，仍不影響權利人原來可以主張之權利）。
㈣、至於被告雖與商標權人英商艾須特貝克戴維斯有限公司、英
    商一號娛樂英國有限公司達成和解，且被告亦賠償8萬元予
    上開商標權人公司等情，有陳報狀及和解契約書各1份存卷
    可查（見偵卷第35頁至第45頁），然因尚有其他商標權人並
    未與被告和解，但同樣遭受損失，且以本案扣案仿冒商標商
    品之數量、認定販賣之時間，認諭知沒收扣案之款項，並無
    過苛之虞。
㈤、綜上，本件聲請人聲請沒收上開扣押物品，均屬有據，應予
    准許。
據上論斷，應依刑事訴訟法第455條之36第2項、第259條之1，裁
定如主文。
中　　華　　民　　國　　111 　年　　12　　月　　 8　　日
　　　　　　　　　刑事第四庭    法　官　陳川傑
以上正本證明與原本無異
如不服本裁定，應於收受送達後5 日內向本院提出抗告狀。
中　　華　　民　　國　　111 　年　　12　　月　　14　　日
　　　　　　　　　　　　　　　　書記官　蔡靜雯
【附表】：
編號 扣案物品名稱 數量  一 仿冒日商連股份有限公司熊大、兔兔、莎莉商標圖樣之氣球 205件  二 仿冒英商艾須特貝克戴維斯有限公司、英商一號娛樂英國有限公司Peppa Pig商標圖樣之氣球 25件(含員警蒐證購得10件)  三 現金（新臺幣） 200元